臺灣高雄地方法院刑事判決　　　　　　　96年度訴字第1532號
公　訴　人　臺灣高雄地方法院檢察署檢察官
被　　　告　丁○○
　　　　　　戊○○
上列被告因搶奪等案件，經檢察官提起公訴（96年度偵字第4332
號），本院判決如下：
    主  文
丁○○共同犯搶奪肆罪，所處如附表所示之刑，應執行有期徒刑
貳年陸月。
戊○○共同犯搶奪肆罪，均累犯，所處如附表所示之刑，應執行
有期徒刑貳年拾月。
丁○○、戊○○其他被訴過失傷害部分均公訴不受理。
    事  實
一、戊○○前有多次前科，最後一次因施用毒品等案件經本院以
    93年度訴字第2919號、94年度訴字第2860號分別判處有期徒
    刑1 年、8 月確定，兩案接續執行，於95年11月16日假釋出
    監並交付保護管束，於95年12月27日管束期滿未經撤銷而執
    行完畢。詎仍不知悔改，竟與丁○○共同基於意圖為自己不
    法所有之犯意聯絡，兩人騎乘丁○○母親所有車牌號碼JZ7-
    367 號重型機車互相搭載，在後座者則以雙腳蓋住機車車牌
    ，以逃避遭查獲，於附表編號1 至4 所示時地，趁庚○○、
    甲○○、乙○○、己○○等人未及防備之際，以附表編號1
    至4 所示之方式搶得庚○○等人所有如附表編號1 至4 所示
    之財物，並將搶得之現金朋分。嗣經警循線於95年1 月31日
    在高雄縣鳳山市○○路○ 段51巷6 號查獲丁○○及戊○○，
    並經丁○○同意搜索，在其位於高雄市前鎮區鎮○○街160
    之2 號3 樓住處扣得乙○○所有之胃藥1 瓶，及己○○所有
    之皮包1 只、幼兒教學書4 本、郵局金融卡（帳號
    000000000000000 號）1 只，而悉上情。
二、案經乙○○、庚○○訴請高雄市政府警察局移送臺灣高雄地
    方法院檢察署檢察官偵查起訴。
    理  由
壹、證據能力部分：
一、按被告以外之人於偵查中向檢察官所為之陳述，除顯有不可
    信之情況者外，得為證據。刑事訴訟法第159 條之1 第2 項
    定有明文。被告以外之人於偵查中向檢察官所為陳述，雖為
    審判外之陳述，然依刑事訴訟法之規定，檢察官係代表國家
    偵查犯罪、實施公訴，依法有訊問被告、證人、鑑定人權利
    之人；且於實務運作時，檢察官偵查中向被告以外之人所取
    得之陳述，原則上均能遵守法律規定，不致於違法取供，故
    可信度極高，自得為證據。本院審酌證人庚○○、乙○○、
    楊信君於偵查中向檢察官所為陳述，並無非法取供等非任意
    之陳述，亦無其他足認該陳述有何顯不可信之情事，且經具
    結，依上開規定，該等陳述得作為本案證據。
二、被告以外之人於審判外之陳述，雖不符前4 條之規定，而經
    當事人於審判程序同意作為證據，法院審酌該言詞陳述或書
    面陳述作成時之情況，認為適當者，亦得作為證據，刑事訴
    訟法第159 條之5 第1 項定有明文。本件被告及檢察官均對
    證人庚○○、乙○○、甲○○、楊信君於警詢之陳述，均同
    意作為本案證據使用，本院審酌各該證據作成之情況，並無
    不法取供等非任意性情況，認為適當，依刑事訴訟法第159
    條之5 第1 項得作為證據。
貳、論罪科刑部分：
一、上揭事實，業據被告丁○○、戊○○於本院審理時自白不諱
    ，且核與證人即被害人甲○○於警詢之證述、證人即被害人
    庚○○、己○○於警詢及偵訊證述、證人即被害人乙○○於
    警詢、偵訊及本院審理時之證述，證人即目擊乙○○遭搶之
    楊信君於警詢及偵查中之證述，均互核相符，並有搜索扣押
    物品目錄表、扣案之被害人物品及贓物認領保管單2 紙在卷
    可稽，足認被告之自白與事實相符，應可採信。從而本件事
    證明確，被告犯行足堪認定，應依法論科。
二、核被告丁○○、戊○○就附表編號1 至4 號之所為，均係犯
    刑法第325 條第1 項之搶奪罪。被告2 人就上開4 罪犯行間
    ，均有犯意聯絡及行為分擔，均應論以共同正犯。被告戊○○前有多次前科，最後一次因施用毒品等案件經本院以93年
    度訴字第2919號、94年度訴字第2860號分別判處有期徒刑1
    年、8 月確定，兩案接續執行，於95年11月16日假釋出監並
    交付保護管束，於95年12月27日保護管束期滿未經撤銷而執
    行完畢，有臺灣高等法院被告前案紀錄表在卷可稽，其於前
    開有期徒刑執行完畢後5 年內，故意再犯附表編號1 至4 所
    示有期徒刑以上之罪，均為累犯，應依刑法第47條第1 項之
    規定，加重其刑。爰審酌被告2 人均年輕力壯，身心健全，
    不思循正當途徑賺取金錢，僅因缺錢購買毒品花用，竟於光
    天化日之下飛車行搶，行徑大膽，造成被害人心理恐懼，並
    影響社會治安，被告丁○○曾因搶奪案件，經本院以91年度
    訴字第827 號判處有期徒刑2 年2 月，與他案接續執行，於
    95 年10 月17日假釋出監並交付保護管束，於96年4 月16日
    始保護管束期滿（未構成累犯），被告丁○○亦曾因搶奪、
    竊盜案件，經本院以91年度訴字第827 號判處定應執行有期
    徒刑1 年1 月確定，於93年3 月9 日假釋出監，於93年4 月
    14 日 保護管束期滿，均有臺灣高等法院被告前案紀錄表在
    卷可稽，兩人均有搶奪前科，且被告戊○○於95年12月27日
    甫保護管束期滿，被告丁○○則於假釋期間，兩人再犯本件
    搶奪4 罪，顯無悔意，亦無警惕之心，惟其犯後已坦認犯行
    ，搶得物品價值非鉅，且部分業經被害人取回等一切情狀，
    分別量處如主文所示之刑，並定其應執行之刑。
參、公訴不受理部分：
一、公訴意旨另以：被告丁○○騎乘上開機車搭載被告戊○○於
    附表編號3 所示之時、地，尾隨乙○○欲搶奪乙○○掛在腳
    踏板上方之財物，未保持兩車行進距離，不料雙方機車均摔
    倒，致乙○○受有雙膝挫擦傷等傷害，案經乙○○告訴，因
    認被告2 人就此部分涉有刑法第284 條第1 項前段過失傷害
    罪嫌。
二、按告訴乃論之罪，告訴人於第一審辯論終結前，得撤回其告
    訴；又告訴經撤回者，法院應諭知不受理之判決，刑事訴訟
    法第238 條第1 項及第303 條第3 款定有明文。本件被告2
    人因過失傷害等案件，經檢察官提起公訴，認被告2 人係犯
    刑法第284 條第1 項前段之過失傷害罪，依同法第287 條前
    段之規定均須告訴乃論。茲據告訴人乙○○於96年5 月11日
    當庭撤回告訴，有審判筆錄在卷可憑，揆諸前開說明，均應
    為不受理之諭知。
據上論斷，應依刑事訴訟法第299 條第1 項前段、第303 條第3
款，刑法第28條、第325 條第1 項、第47條第1 項、第51條第5
款，判決如主文。
本案經檢察官丙○○到庭執行職務。
中　　華　　民　　國　　96　　年　　5 　　月　　25　　日
                  刑事第十五庭  審判長法  官  唐照明
                                      法　官  文昌
                                      法  官  梁淑美
以上正本證明與原本無異。
如不服本判決，應於收受送達後10日內向本院提出上訴書狀。
中　　華　　民　　國　　96　　年　　5 　　月　　25　　日
 　　　　　　　　　　　　　　　       書記官  林麗文
附錄本判決論罪之法條：
中華民國刑法第325條
（普通搶奪罪）
意圖為自己或第三人不法之所有，而搶奪他人之動產者，處6 月
以上5 年以下有期徒刑。
因而致人於死者，處無期徒刑或7 年以上有期徒刑，致重傷者，
處3 年以上10年以下有期徒刑。
第 1 項之未遂犯罰之。
附表
┌──┬────┬────┬───┬────────┬─────┬─────┐
│編號│時間    │地點    │被害人│所得物品        │丁○○所處│戊○○所處│
│    │        │        │      │                │之刑      │之刑      │
├──┼────┼────┼───┼────────┼─────┼─────┤
│1   │96年1 月│高雄市楠│庚○○│由丁○○騎機車搭│處有期徒刑│累犯，處有│
│    │24日下午│梓區和光│      │載戊○○，趁嚴華│捌月。    │期徒刑玖月│
│    │1 時50分│街172 號│      │梅打開機車置物箱│          │。        │
│    │許      │前      │      │未及防備時，由黃│          │          │
│    │        │        │      │世賢搶得豹文皮包│          │          │
│    │        │        │      │1只 （內含2000元│          │          │
│    │        │        │      │、信用卡、金融卡│          │          │
│    │        │        │      │等物）          │          │          │
├──┼────┼────┼───┼────────┼─────┼─────┤
│2   │96年1 月│高雄市小│甲○○│由丁○○騎機車搭│處有期徒刑│累犯，處有│
│    │26日上午│港區二苓│      │載戊○○，趁林瑞│捌月。    │期徒刑玖月│
│    │11時許  │路199 巷│      │蘭買完菜走路回家│          │。        │
│    │        │16號前  │      │未及防備時，由黃│          │          │
│    │        │        │      │世賢從身後搶奪手│          │          │
│    │        │        │      │提袋1 只（內含魚│          │          │
│    │        │        │      │豬肉）得手。    │          │          │
├──┼────┼────┼───┼────────┼─────┼─────┤
│3   │95年1 月│高雄市前│乙○○│由丁○○騎機車搭│處有期徒刑│累犯，處有│
│    │29日晚上│鎮區公正│      │載戊○○，與陶玉│捌月。    │期徒刑玖月│
│    │6 時35分│路與瑞隆│      │貴機車並行，黃世│          │。        │
│    │許      │路口    │      │賢趁乙○○未及防│          │          │
│    │        │        │      │備時，搶得腳踏板│          │          │
│    │        │        │      │上之手提袋1 只（│          │          │
│    │        │        │      │內含手錶1 支及胃│          │          │
│    │        │        │      │藥1 瓶、漱口水1 │          │          │
│    │        │        │      │瓶、空保特瓶2 瓶│          │          │
│    │        │        │      │等物）          │          │          │
├──┼────┼────┼───┼────────┼─────┼─────┤
│4   │96年1 月│高雄縣鳳│己○○│由戊○○騎機車搭│處有期徒刑│累犯，處有│
│    │29日晚上│山市海洋│      │載丁○○，趁楊瑾│捌月。    │期徒刑玖月│
│    │6 時45分│一路與新│      │雯將手提包放於自│          │。        │
│    │許      │昌街附近│      │小客車而開啟車門│          │          │
│    │        │停車場  │      │未及防備之際，由│          │          │
│    │        │        │      │丁○○下車搶得手│          │          │
│    │        │        │      │提包1 只（內含  │          │          │
│    │        │        │      │500 元、郵局金融│          │          │
│    │        │        │      │卡、手機1 支及書│          │          │
│    │        │        │      │籍等物）        │          │          │
└──┴────┴────┴───┴────────┴─────┴─────┘
